台灣桃園地方法院刑事判決　　　　　　　　　　　　　九十年度交易字第六一三號
　　公　訴　人　臺灣桃園地方法院檢察署檢察官
　　被　　　告　乙○○
右列被告因過失傷害案件，經檢察官提起公訴（九十年度偵字第六二○五號），本院
判決如左：
        主  文
乙○○因過失傷害人，處拘役伍拾日，如易科罰金以佰元折算壹日。
        事  實
一、乙○○於民國八十九年十一月二十七日上午六時五十五分許，駕駛其所有車牌Ｌ
    六－九一一九號自用小客車，自其所有前圍有矮牆之桃園縣中壢市○○里○鄰○
    ○○路○段八六七巷五十一號房屋庭院駛出欲右轉巷道時，本應注意轉彎車應禮
    讓執行車先予通行，且坐於駕駛座時，該約一‧四公尺高之圍牆會擋住視線而無
    法完全看到該巷道左右來車之行車狀況，必須由專人在前導引或下車查看確無來
    車或雖有來車而距離足夠其安全右轉時，始得駛出右轉以維安全，然在無其他不
    能注意之情況下，其竟疏未注意該巷道之來往行車動態即貿然駛出欲右轉，適有
    甲○○所駕自平鎮○○○○路二段八六七巷往中壢市○○○路○段方向行駛亦疏
    未注意車前狀況並採取必要之安全措施之車牌ＦＭ二－三七二號機車快速駛至，
    因煞避不及致機車前輪上方之下導流板與該自小客車左前保險桿發生碰撞，使甲
    ○○人車倒地而受有右側遠端橈骨骨折及右側拇指骨折之傷害。
二、案經甲○○訴由桃園縣警察局中壢分局報請臺灣桃園地方法院檢察署檢察官偵查
    起訴。
        理  由
一、訊據被告乙○○對其曾於右揭時地駕車出門欲右轉巷道時發生車禍並駕該自小客
    車將告訴人甲○○送醫乙情，固不諱言，惟矢口否認有過失，並辯稱渠車駛至門
    口時，先行停車下來查看巷道左右行車狀況，當時看到告訴人從左邊駕騎機車快
    速過來，依渠估算告訴人之車速應在時速八十公里以上，渠即坐回車上等，約三
    、四秒，告訴人之機車即滑倒而撞上渠車左方保險桿下方，茍渠非停止狀態，則
    告訴人之機車將因而彈到前方溝渠內，事發當時因告訴人直喊胸部疼痛，始基於
    一個教育工作者之基本道德理念而協助將之送醫，於送醫途中告訴人尚且主動告
    知因趕不上七點鐘上班而騎的特別快，並受託回報告訴人上班之公司主管及聯絡
    其胞弟與警察前來處理，渠實無任何過失云云。然查右揭事實迭據告訴人甲○○
    於偵審中堅指不移，且本院曾會同肇事雙方、機車維修業者李箕正及處理本件車
    禍之員警張志賢等人至現場履勘以及就雙方所陳兩車碰觸時之情形逐一重建現場
    並拍照比對，經比對結果並參諸證人即維修該機車之業者李箕正就其專業上之證
    述，足認事發當時機車並非先予倒地滑行，而係兩車碰撞之同時，自小客車仍緩
    慢向前致機車卡於自小客車左前保險桿下方，此有勘驗筆錄一份、相片十一張附
    卷及證人李箕正當場之證述可參，被告所辯核係卸責之詞，不足採信。按汽車轉
    彎時應禮讓直行車先行，道路交通安全規則第一百零二條第一項第六款前段定有
    明文，且被告駕駛汽車於該住處設有外牆一‧四公尺高之前院內欲駛出右轉，因
    坐於駕駛座上無法完全看清楚左右來車情形，更應特別注意左右來車狀況，不得
    貿然駛出，以避免發生危險，惟竟疏未上列注意因而肇事，自難辭過失責任，且
    告訴人因本件車禍受傷，亦有診斷證明書附卷可按，其受傷與被告之過失行為間
    復有相當因果關係，是故本件事證明確，被告犯行堪以認定。
二、核被告乙○○之所為，係犯刑法第二百八十四條第一項前段之過失傷害罪。爰審
    酌被告過失程度、所生損害、犯罪後態度以及告訴人甲○○亦疏未注意車前狀況
    而與有過失等一切情狀，量處被告如主文所示之刑示懲，並諭知易科罰金之折算
    標準。被告行為後，刑法第四十一條於民國九十年一月十日經修正公布，並於同
    年月十二日生效，易科罰金之適用範圍擴大為最重本刑五年以下有期徒刑之罪，
    並明定併合處罰之數罪，如各罪均得易科罰金者，其應執行之刑逾六月時，亦得
    適用之，比較新舊法之結果，以裁判時即修正後之刑法第四十一條對被告較為有
    利，依刑法第二條第一項前段規定應適用裁判時之法律。
據上論斷，應依刑事訴訟法第二百九十九條第一項前段，刑法第二百八十四條第一項
前段、第二條第一項前段、修正後第四十一條第一項前段，罰金罰鍰提高標準條例第
一條前段、第二條，判決如主文。
本案經檢察官許曉微到庭執行職務。
中　　　華　　　民　　　國　　九十一　　年　　　六　　　月　　　六　　　日
                                    台灣桃園地方法院交通法庭
                                        法  官  鄭新後
右為正本證明與原本無異。
如不服本判決，應於本判決送達後後十日內向本院提出上訴狀（應附繕本），上訴於
台灣高等法院。
                                        書記官  劉寶霞
中　　　華　　　民　　　國　　九十一　　年　　　六　　　月　　　六　　　日
●附錄論罪科刑依據之法條：
◎刑法第二百八十四條：
  因過失傷害人者，處六月以下有期徒刑、拘役或五百元（已提高十倍為五千元）
    以下罰金。致重傷者，處一年以下有期徒刑、拘役或五百元（已提高十倍為五千
    元）以下罰金。
  從事業務之人，因業務上之過失傷害人者，處一年以下有期徒刑、拘役或一千元
    （已提高十倍為一萬元）以下罰金。致重傷者，處三年以下有期徒刑、拘役或二
    千元（已提高十倍為二萬元）以下罰金。
